臺灣高等法院刑事判決　　　　　　　　100年度上訴字第789號
上　訴　人　臺灣基隆地方法院檢察署檢察官
上　訴　人
即　被　告　劉智傑
被　　　告　王雪娥
共　　　同
選任辯護人　王怡今律師
上列上訴人等因被告等偽造文書等案件，不服臺灣基隆地方法院
98 年度訴字第1078號，中華民國99年11月23日第一審判決（起
訴案號：臺灣基隆地方法院檢察署97年度偵字第4504號、98年度
偵字第2721號、98年度偵字第2722號），提起上訴，本院判決如
下：
    主  文
上訴駁回。
    事  實
一、緣劉智傑與劉悅說為姊弟關係，於民國77年間，因劉悅說欲
    與前夫宋耀離婚，唯恐前夫要求分配財產，劉智傑與劉悅說
    即為通謀虛偽意思表示，約定由劉悅說將所有坐落台北市○
    ○街284巷18弄4號3樓之房屋及基地應有部分移轉登記予劉
    智傑，迨劉悅說離婚後，再移轉登記予劉悅說。劉智傑即於
    77年8月9日將劉悅說所有上開房地偽以買賣為原因，申請登
    記為上開房地之所有權人，而使不知情之承辦業務之公務員
    將上開不實事項登載於職務上所掌之公文書（劉智傑、劉悅
    說所犯使公務員登載不實部分，追訴權時效業經消滅）。劉
    智傑明知上開房地係借名登記於其名下，實際所有權人仍為
    劉悅說，其僅為劉悅說處理事務，仍有返還上開房地予劉悅
    說之義務，應不得對上開房地為任何處分，猶謊稱己為上開
    房地所有權人，向臺灣臺北地方法院以94年度北簡字第1616
    4號對劉悅說起訴請求遷讓上開房屋，經劉悅說主張其始為
    上開房地之真正所有權人而提起反訴，請求劉智傑將上開房
    地所有權移轉登記予劉悅說，劉智傑恐己敗訴，竟未經劉悅
    說之授權，基於意圖為自己不法利益之犯意，於94年9月2日
    ，劉智傑向臺灣土地銀行基隆分行（下稱土銀基隆分行）申
    請借款新臺幣（下同）1,000萬元，並由不知情之妻王雪娥
    為保證人，及提供上開房地為擔保，嗣土銀基隆分行承辦人
    員進行查詢、調查勘估、撰寫報告、徵信、審查等程序後，
    通過借款660萬元予劉智傑，遂於95年2月14日向臺北市松山
    地政事務所申請將上開房地設定最高限額抵押權792萬元予
    土銀基隆分行，而為違背其任務之行為，足以生損害於劉悅
    說之財產。
二、案經劉悅說訴請臺灣基隆地方法院檢察署檢察官偵查起訴。
    理  由
壹、程序部分
一、按被告劉智傑與告訴人劉悅說為二親等旁系血親之姊弟，業
    經被告劉智傑及告訴人劉悅說供認無訛。依刑法第343條準
    用同法第324條規定，本件告訴人告訴被告所犯刑法第342條
    第1項之背信案件，係告訴乃論之罪。而告訴人自承於97年5
    月21日至地政事務所申請謄本始知被告劉智傑以上開房地向
    土銀基隆分行擔押借款660萬元等語（見本院100年5月5日審
    判筆錄第22頁），足認告訴人於97年5月21日後始知悉本件
    被告劉智傑之背信犯行。告訴人嗣於97年10月23日向檢察官
    提出告訴，有告訴狀在卷可稽（見97年度偵字第4504號卷第
    1頁），可見本件告訴乃論之罪，告訴人於法定6月之告訴期
    間內提出告訴，為合法告訴，本院自應為實體判決，合先敘
    明。
二、次按被告以外之人於審判外向法官所為之陳述，得為證據，
    刑事訴訟法第159條之1第1項定有明文。查證人許碧蘭、賴
    賢勉、劉悅鈴於臺灣臺北地方法院94年度北簡字第16164號
    請求遷讓房屋民事案件中所為之證詞，係被告以外之人於本
    件審判外向法官所為之陳述，揆諸上開規定，應具有證據能
    力。
三、次按被告以外之人於檢察事務官、司法警察官或司法警察調
    查中所為之陳述，與審判中不符時，其先前之陳述具有較可
    信之特別情況，且為證明犯罪事實存否所必要者，得為證據
    。刑事訴訟法第159條之2定有明文。又同法第159條第1項規
    定：「被告以外之人於審判外之言詞或書面陳述，除法律有
    規定者外，不得作為證據」；其立法本旨係以證人於審判外
    之言詞或書面陳述，屬於傳聞證據，此項證據，當事人無從
    直接對於原供述者加以詰問，以擔保其真實性，法院亦無從
    直接接觸證人而審酌其證言之憑信性，違背直接審理及言詞
    審理之原則，除具有必要性及信用性情況之除外者外，原則
    上不認其有容許性，自不具證據能力；至所謂具有必要性及
    信用性情況者，例如刑事訴訟法第159條之1至之5情形，仍
    例外認其有證據能力，然此乃係指法院未於審判期日傳喚相
    關證人到庭，案件僅能依靠該等證人於審判外之陳述以為判
    斷之情形，始需就該等審判外供述證據嚴格依照刑事訴訟法
    第159條之1至之5所定要件一一檢視各該證人之供述，作為
    證據之資格。倘法院已經依據當事人聲請傳喚證人到庭接受
    檢辯雙方之交互詰問，則法院既已透過直接、言詞審理方式
    檢驗過該證人之前之證詞，當事人之反對詰問權亦已受到保
    障得以完全行使之情況下，該等審判外證據除有其他法定事
    由（例如：非基於國家公權力正當行使所取得或私人非法取
    得等，而有害公共利益，即以一般證據排除法則為判斷），
    應認該審判外供述已得透過審判程式之詰問檢驗，而取得作
    為證據之資格，亦即其審判外供述與審判中供述相符部分，
    顯然已經構成具備可信之特別情狀，當然有證據資格（實務
    上之作用常為引用該等陳述與審判中陳述相符，強化該證人
    供述之可信度），其不符部分，作為檢視審判中所為供述可
    信與否之彈劾證據，當無不許之理，甚者，其不符部分倘係
    於司法警察、檢察事務官調查中之供述，作為認定被告犯罪
    與否或不構成犯罪與否之證據，亦僅需依照刑事訴訟法第
    159條之2規定，斟酌其審判外供述作成外部環境、製作過程
    、內容、功能等情況認為之前供述較為可信，即可取得證據
    之資格，而作為認定事實之證據資格（最高法院94年度台上
    字第2507號、95年度台上字第2515號判決意旨參照）。準此
    ，告訴人劉悅說向檢察事務官之陳述，雖屬被告以外之人於
    審判外之陳述，為傳聞證據，然觀之上開詢問過程，既均未
    見檢察事務官有何違法取供之瑕疵存在，堪認其陳述確係出
    於其任意，嗣於原審審理時傳喚告訴人劉悅說到庭作證，接
    受被告及其辯護人之詰問，已賦予被告對質詰問之機會，衡
    以刑事訴訟法第159條保障被告對質詰問權之規範意旨，告
    訴人劉悅說於審判外之檢察事務官前所為陳述，既經被告於
    審理中藉由交互詰問加以檢驗，則其屬傳聞證據之瑕疵，應
    已治癒而無遽予排除之必要，應有證據能力。
四、再按刑事訴訟法第158條之3規定：「證人、鑑定人依法應具
    結而未具結者，其證言或鑑定意見，不得作為證據。」所謂
    「依法應具結而未具結者」，係指檢察官或法官依刑事訴訟
    法第175條之規定，以證人身分傳喚被告以外之人（證人、
    告發人、告訴人、被害人、共犯或共同被告）到庭作證，或
    雖非以證人身分傳喚到庭，而於訊問調查過程中，轉換為證
    人身分為調查時，此時其等供述之身分為證人，則檢察官、
    法官自應依刑事訴訟法第186條有關具結之規定，命證人供
    前或供後具結，其陳述始符合該法第158條之3之規定，而有
    證據能力。若檢察官或法官非以證人身分傳喚而以告發人、
    告訴人、被害人或共犯、共同被告身分傳喚到庭為訊問時，
    其身分既非證人，即與「依法應具結」之要件不合，縱未命
    其具結，純屬檢察官或法官調查證據職權之適法行使，當無
    違法可言。而前揭不論係本案或他案在檢察官面前作成未經
    具結之陳述筆錄，係屬被告以外之人於偵查中向檢察官所為
    之陳述，本質上屬於傳聞證據，基於保障被告在憲法上之基
    本訴訟權，除該被告以外之人死亡、身心障礙致記憶喪失或
    無法陳述、滯留國外或所在不明而無法傳喚或傳喚不到、或
    到庭後拒絕陳述等情形外，如已經法院傳喚到庭具結而為陳
    述，並經被告之反對詰問，前揭非以證人身分而在檢察官面
    前未經具結之陳述筆錄，除顯有不可信之情況者外，應得作
    為證據。本件告訴人劉悅說於檢察官訊問時之陳述，係以告
    訴人身分傳喚到庭，非以證人身分傳喚到庭，依照上開說明
    ，即與「依法應具結」之要件不合，不適用刑事訴訟法第
    158條之3之規定，且告訴人劉悅說於原審審判中已依證人身
    分傳喚到庭具結作證，並經被告為反對詰問，則告訴人劉悅
    說於偵查中以被害人身分所為之供述證據，雖屬傳聞證據，
    但並無顯不可信之情形，應認有證據能力。
五、本院認定事實所引用之下列證據資料（包含供述證據、文書
    證據等），並無證據證明係公務員違背法定程序所取得。又
    檢察官、被告劉智傑、王雪娥及其辯護人於原審及本院審判
    時對本院所提示之被告以外之人審判外之供述，包括供述證
    據、文書證據等證據，就證據能力均未表示爭執，且迄言詞
    辯論終結前並未聲明異議，亦無顯有不可信之情況與不得作
    為證據之情形，本院審酌上開證據資料製作時之情況，尚無
    違法不當及證明力明顯過低之瑕疵，認為以之作為證據應屬
    適當，是依刑事訴訟法第159條至第159條之5規定，本院所
    引用供述證據及文書證據均有證據能力，合先敘明。
貳、維持原審判決有罪部分：
一、訊據被告劉智傑固供承於前開時地，因向土銀基隆分行借款
    660萬元，以上開房地設定792萬元最高限額抵押權予土銀基
    隆分行之事實，惟矢口否認有何背信罪之犯行，辯稱：「伊
    為上開房地之所有權人，上開房地係劉悅說出售予伊，買賣
    價金為288萬元，伊當時支付現金188萬元予劉悅說，另向銀
    行貸款100萬元，貸款部分亦係由依約分期付清，上開房地
    並非借伊名登記。」云云。故應審究者，係上開房地之所有
    權人究為被告劉智傑，抑或告訴人劉悅說？經查：
  (一)告訴人劉悅說於74年3月21日取得上開房地之所有權，後於
    77年8月9日以買賣為原因，移轉登記予被告劉智傑，迄94年
    9月2日，被告劉智傑向土銀基隆分行申請借款1000萬元，並
    由其妻王雪娥為保證人，及提供上開房地為擔保，嗣土銀基
    隆分行審核後借款660萬元予被告劉智傑，被告劉智傑即於
    95年2月14日將上開房地設定最高限額抵押權792萬元予土銀
    基隆分行等情，業據被告劉智傑供承在卷，核與告訴人指述
    情節相符，並有台北市建物第二類登記謄本、台北市土地第
    二類登記謄本、臺灣土地銀行辦理不動產擔保放款調查報告
    、臺灣土地銀行基隆分行授信審查記錄表、臺灣土地銀行辦
    理不動產擔保放款授信審核書、臺灣土地銀行信用（個人）
    調查報告、台北市松山地政事務所他項權利證明書、土地及
    建築改良物抵押權設定契約書及其他約定事項、住宅貸款契
    約、切結書、放款客戶歷史交易明細查詢（帳務交易）、客
    戶往來明細查詢（見97年度交查字第405號卷第67頁至第70
    頁、第74頁至第78頁、第83頁、第86頁至第88頁、第158頁
    至第161頁）在卷可稽，足信信為真實。
  (二)告訴人劉悅說因於77年間與其前夫宋耀辦理離婚前，唯恐其
    前夫要求分配財產，而應其母劉林玉僯強力說服暫將上揭房
    地移轉登記予被告劉智傑，並徵得被告劉智傑同意借名登記
    ，偽以買賣為原因，將移轉上開房地所有權登記予被告劉智
    傑等情，迭經告訴人於偵查、原審證述明確在卷（97年度交
    查字第262號卷第161頁、第162頁，97年度偵字第4504號卷
    第32頁至第34頁，原審卷第96頁至第112頁、第165頁至第16
    9頁）。雖劉林玉僯現老因年老體衰且意識不清長居臺東，
    無法到庭作證，此為被告劉智傑、告訴人所不爭執，惟本院
    由被告劉智傑與告訴人劉悅說之親屬即證人許碧蘭、賴賢勉
    、張劉悅鈴等人之證言，可知告訴人劉悅說主張其為上開房
    地之真正所有權人乙節為真，以下分述之：
  1.證人即告訴人劉悅說及被告劉智傑之阿姨許碧蘭於臺灣臺北
    地方法院94年度北簡字第16164號請求遷讓房屋民事案件言
    詞辯論時證述：「劉智傑之母親劉林玉僯為伊的二姐，之前
    劉悅說與前夫性情不合，打算要離婚，伊的二姐很擔心劉悅
    說之前夫強佔上開房屋，表示應將上開房地暫時過戶予劉智
    傑，伊的二姐為了此事與伊討論很多次，後來伊的二姐向伊
    表示劉悅說有將上開房地之所有權狀交給劉智傑辦理過戶，
    劉智傑並未支付任何價金予劉悅說。」等語（見臺灣臺北地
    方法院94年度北簡字第16164號民事卷第151頁）；證人即告
    訴人劉悅說及被告劉智傑之姨丈賴賢勉於臺灣臺北地方法院
    94 年度北簡字第16164號請求遷讓房屋民事案件言詞辯論時
    證述：「上開房地為劉悅說所有，劉悅說一直住在該處，伊
    曾聽被告劉智傑母親提及上開房地是暫時過戶予被告劉智傑
    ，迨劉悅說離婚後，再移轉登記予劉悅說。」等語（見同上
    民事卷第151頁、第152頁）；證人即告訴人劉悅說及被告劉
    智傑之妹妹張劉悅鈴於臺灣臺北地方法院94年度北簡字第
    16164號請求遷讓房屋民事案件言詞辯論時證述：「伊母親
    因劉悅說之前夫好賭，個性不合，伊母親要劉悅說離婚，要
    求劉悅說將上開房地暫時過戶至劉智傑名下，等辦理離婚後
    再移轉登記予劉悅說，後來伊母親有給劉智傑200萬元另購
    屋，要求劉智傑將上開房地移轉登記予劉悅說，但後來仍要
    不回來。」等語（見同上民事卷第152頁、第153頁）。依上
    揭證人賴賢勉、許碧蘭、張劉悅鈴之證言，核與告訴人指訴
    當時係為與前夫離婚，而應母親要求暫將上開房地過戶予劉
    智傑等情相吻合。
  2.證人賴賢勉於原審復結證稱：「伊約自85年起至90年左右，
    常與妻子許碧蘭、大姨子劉林玉僯去陽明山泡湯，在泡湯、
    休息時，劉林玉僯多次抱怨提及上開房地原係劉悅說所有，
    因劉悅說要與宋耀離婚，怕上開房地被宋耀騙走，所以暫時
    把房屋過戶予劉智傑，約定離婚手續辦完之後，無條件再過
    戶還給劉悅說，後來劉智傑沒有歸還，劉智傑母親再拿200
    萬元在基隆買房子給他，這些都是劉林玉僯親口所述，伊不
    會偏袒劉悅說，伊是就事實陳述。」等語（見原審卷第157
    頁至第165頁）；證人張劉悅鈴於原審時亦結證稱：「伊與
    劉智傑、劉悅說是一家人，大家平常相處不錯，伊從韓國返
    台後，住在上開房地，不久劉悅說與其前夫辦理離婚，在劉
    悅說離婚前，有一次，伊在上揭房屋之客廳，剛好劉悅說下
    班，母親當場提起要將上開房地暫時過戶至劉智傑名下，劉
    悅說很生氣，母親即表示劉智傑是親弟弟不會騙人，並拍胸
    保證，這是伊在旁聽到之情形。而且劉智傑來拿證件辦理移
    轉登記那天，伊、劉悅說、母親都在家，當時劉智傑還說等
    辦完離婚後會無條件將上開房地還給劉悅說。另有一次，母
    親吃完劉智傑位於基隆新居落成餐宴後，在回程車上向伊提
    到她還有買一部車給劉智傑，但是上開房地仍然要不回來，
    後來伊搬到台東，於伊去台東前，伊也有打電話告知劉智傑
    要要將上開房地還給劉悅說，劉智傑說好，但均未稱他有出
    錢買上揭房地。直到89或90年間，伊才搬到新竹湖口仁慈醫
    院之宿舍，這段期間，母親常打電話向伊嘆息上開房地要不
    回來了。」等語（見原審卷第200頁至第205頁）。
  3.參諸證人賴賢勉、張劉悅鈴歷次證述均吻合一致，而渠等與
    被告劉智傑並無糾紛，且被告劉智傑、告訴人劉悅說對渠等
    而言，均同為親人，衡諸事理，應無偏袒告訴人劉悅說而設
    詞誣陷被告劉智傑之情事，核足採信。復被告劉智傑之母親
    長期與告訴人劉悅說同住，對於上開房地究係買賣抑或借名
    登記，應知之甚詳，被告劉智傑於原審審理時對此亦坦認在
    卷（見原審卷第242頁至第247頁），則對被告劉智傑而言，
    其至親之母親當無虛構事實一再向證人賴賢勉、許碧蘭、張
    劉悅鈴抱怨上情之動機，雖證人賴賢勉、許碧蘭之證詞，均
    係聽聞被告劉智傑母親之詞，而無法直接證明被告劉智傑、
    告訴人劉悅說當初之協議內容，然綜合渠等證述之情狀、親
    身見聞之證人劉悅鈴之證詞，足徵告訴人劉悅說上揭指訴為
    真實，而可採信。再參以被告劉智傑於原審審理時供陳：母
    親知道上揭房地是伊向劉悅說買的，因為劉悅說常常與母親
    吵架、並常頂嘴說母親讓她養，所以母親要伊向劉悅說買上
    開房地云云，則苟被告劉智傑上揭所辯為真，其母親應無一
    再向證人賴賢勉、許碧蘭、劉悅鈴訴說上開房地遲未還予告
    訴人劉悅說之情事，益見被告劉智傑所辯，要屬虛妄。
  (三)另觀之被告劉智傑於臺灣臺北地方法院94年度北簡字第1616
    4號請求遷讓房屋民事案件言詞辯論時先稱其向告訴人劉悅
    說購買上開房地是直接以現金交易等語（見同上民事卷第29
    頁），後承辦法官請其提出資金證明，被告劉智傑見稱其無
    法提出資金證明（見同上民事卷第134頁）；嗣又稱伊是提
    領現金1次付給劉悅說，買賣資金來源為標會與母親提供資
    金1次付清等語（見同上民事卷第148頁），又再另具狀陳述
    其於77年6月16日在上揭房屋，母親現場點交現金188萬元予
    告訴人劉悅說（見同上民事卷第183頁），迨該民事案件被
    告於一審遭敗訴判決時，於二審中改稱其提領現金給付劉悅
    說部分，係於77年6月28日、同年7月4日各轉帳存入劉悅說
    帳戶共180萬元，其中77年7月4日該筆款項係自其臺灣中小
    企業銀行之帳戶轉入劉悅說之帳戶等語（見臺灣臺北地方法
    院95年度簡上字第307號民事卷第24頁）。嗣再於本件原審
    審理時供稱：「伊是以自己之積蓄約40萬至50萬元及之前工
    作收入給母親的錢共188萬元付給劉悅說，其中伊本身之積
    蓄分2次提領，共約40至50萬元，之後由母親點清交給劉悅
    說，這些均是伊的錢。」等語（見原審卷第242頁至第244頁
    ）。綜觀被告劉智傑於前開民事案件及本件審理中，其「究
    能否提出資金證明交付」、交付予劉悅說之資金「究係己身
    標會及母親的錢、抑或轉帳至劉悅說帳戶」之買賣重要事項
    ，前後陳述矛盾。按買賣房地金額甚鉅，核屬大事，且非常
    事，被告劉智傑既對告訴人起訴請求遷讓房屋，就資金證明
    、來源乙事，當記憶深刻，況迄原審審理終結前，其亦僅陳
    述在基隆市另有購買一處房地，則苟確有交付價金予告訴人
    劉悅說之情事，其對親身經手之買賣資金來源、證明應知之
    甚詳，焉有陳述前後齟齬之情事？況觀之告訴人劉悅說於原
    審審理時證述：「伊與被告劉智傑無資金往來，有1次大嫂
    萬玠杏到伊住處，她在客廳與劉智傑講電話，她告知劉智傑
    錢不能動，不然會害到她母親，後來伊才知道原來萬价杏向
    她母親調90萬元，存入劉智傑在臺灣中小企業銀行永和分行
    之帳戶內，再把90萬元轉入伊在臺灣中小企業銀行仁愛分行
    之帳戶內，因為先前伊有買賣股票，萬玠杏要求伊去臺灣中
    小企業銀行開戶做業績，所以伊之存簿才會就放在萬玠杏處
    並方便伊打電話買賣股票。」等語（見原審卷第104頁至第
    105 頁）；其後，被告劉智傑於原審審理時始稱：「（問：
    你於台北地院審理吳興街返還房屋案件時，多次關於如何付
    價款與劉悅說之陳述不一致，你曾稱以現金交易無法提出證
    明、是提領現金一次付給劉悅說，錢是標會及母親提供的，
    後來又稱是於77年6月28日、77年7月4日轉帳存入劉悅說帳
    戶共180萬元，為何如此？）一開始是77年6月份我母親付了
    188萬，松山地政事務所要我附上資金往來證明，才於77年6
    月28日、77年7月4日轉帳至劉悅說的帳戶，帳戶內的錢不是
    劉悅說領出，是我叫我嫂嫂幫我做資金證明。」等語（見原
    審卷第243頁），可見被告劉智傑係因告訴人劉悅說先於原
    審審理時證述其帳戶之180萬元款項，為大嫂萬玠杏應被告
    劉智傑要求所為等語後，為免其謊言遭曝，始自承於77年6
    月28日、77年7月4日轉帳至告訴人劉悅說帳戶之款項，並非
    交予告訴人劉悅說，而係為向臺北市松山地政事務所證明上
    開房地移轉登記之原因為「買賣」而虛偽轉帳，益見被告劉
    智傑並無交付任何買賣價金予告訴人劉悅說，至為名灼，否
    則何庸大費周章製作不實之資金證明，益徵被告劉智傑所辯
    ，均與常情有違，不足採信。
  (四)雖告訴人劉悅說將上開房地借名登記至被告劉智傑名下，嗣
    後房貸（按上開房地移轉登記與被告劉智傑後，尚有設定最
    高限額抵押100萬元予台北富邦銀行）、房屋稅、地價稅及
    部分水費（86年12月至88年10月1日）均由被告劉智傑具名
    繳納，甚而告訴人遲遲未強力捍衛己身權利要求被告劉智傑
    將上開房地移轉登記至其名下等情，業據被告劉智傑供述在
    卷，並為告訴人所是認。惟告訴人於原審審理時證述：「在
    母親去台東之前，伊一直與母親同住在上開房屋，因為劉智
    傑遲未將房地過還予伊，如果伊按月交貸款款項、稅款予劉
    智傑，到時劉智傑仍不將上開房地還給伊，伊豈不會雙重吃
    虧，而且伊幾乎每月告知劉智傑將上開房地過戶還予伊，劉
    智傑均稱好來搪塞，伊心想自己的親弟弟不會強佔伊的房子
    ，而且當時要將上開房地過戶到劉智傑名下時，母親也再三
    向伊保證自己的弟弟不會騙伊的房子，並且伊當時也不懂要
    尋求法律途徑解決。何況劉智傑未曾提起上開房地之房屋稅
    、地價稅繳納問題，但劉智傑繳納的錢從哪裡來，這有多之
    問號，因為伊常看到劉智傑來向母親拿錢。」等語綦詳（見
    原審卷第167頁至第168頁），佐以被告劉智傑、告訴人為至
    親之姊弟，渠等母親復長期由告訴人劉悅說照料，礙於母親
    之尊長威嚴，渠等未反目相訟前就貸款、稅款及部分水電等
    費用之支付關係，自難與一般人比擬，自實難以告訴人劉悅
    說未支付上揭款項、怠於行使所有物返還請求權，逕反推告
    訴人與被告劉智傑就上開房地之「買賣」移轉登記原因為真
    ，被告劉智傑此部分之辯解，亦不足採。
  (五)綜上所述，被告劉智傑所辯，均屬事後卸責之詞，皆不足採
    。本件事證明確，被告劉智傑之背信犯行，堪予認定，應予
    依法論科。被告劉智傑於本院審理時猶聲請傳喚證人即代書
    林素華欲證明77年間辦理上開房地過戶時告訴人劉悅說是否
    親自辦理乙節，惟告訴人劉悅說並不否認其與被告劉智傑親
    自辦理上開房地之移轉登記事宜，況本件事證已明，被告劉
    智傑與告訴人劉悅說於77年間係通謀虛偽以買賣為原因辦理
    上開房地所有權移轉登記乙節，本院已認定如上，並於理由
    欄中詳述被告前述辯解不足採信之理由，被告之聲請，已無
    必要，附此說明。
二、按被告劉智傑行為後，94年2月2日修正公布之刑法已於95年
    7月1日生效施行，其中第2條第1項「行為後法律有變更者，
    適用行為時之法律。但行為後之法律有利於行為人者，適用
    最有利於行為人之法律」之規定，係規範行為後法律變更所
    生新、舊法律比較適用之準據法，並非刑法實體法律，自不
    生行為後法律變更之比較適用問題，故刑法修正施行後，應
    適用該修正後之第2條第1項之規定，依「從舊、從輕」之原
    則比較新、舊法律之適用；又比較新舊法時，應就罪刑有關
    之共犯、未遂犯、想像競合犯、牽連犯、連續犯、結合犯，
    以及累犯加重、自首減輕暨其他法定加減原因（如身分加減
    ）與加減例等一切情形，綜其全部罪刑之結果而為比較後，
    再適用有利於行為人之法律處斷，而不得一部割裂分別適用
    不同之新、舊法（參照最高法院24年上字第4634號、29年上
    字第964號判例意旨及最高法院95年度第8次刑事庭會議決議
    ）。而刑法第2條係規範行為後法律變更所生新舊法律比較
    適用之準據法，是刑法第2條本身雖經修正，但該條文既屬
    適用法律之準據法，本身尚無比較新舊法之問題，應逕適用
    裁判時即修正後刑法第2條規定以決定適用之刑罰法律，合
    先敘明。經查：
  (一)關於罰金刑：
    刑法第342條第1項之罪，其法定刑有關罰金部分為（銀元）
    1,000元以下罰金。查刑法分則編各罪所定罰金刑之貨幣單
    位原為銀元，修正前刑法第33條第5款規定：「罰金：1元（
    銀元）以上」，而依罰金罰鍰提高標準條例規定，就72年6
    月26日前修正之刑法部分條文罰金數額提高2至10倍，其後
    修正者則不提高倍數，並依現行法規所定貨幣單位折算新臺
    幣條例規定，以銀元1元折算新臺幣3元。修正後刑法第33條
    第5款規定：「罰金：新臺幣1,000元以上，以百元計算之」
    ，刑法第33條第5款所定罰金貨幣單位經修正為新臺幣後，
    刑法分則各罪所定罰金刑之貨幣單位亦應配合修正為新臺幣
    ，為使刑法分則編各罪所定罰金之最高數額與刑法修正前趨
    於一致，乃增訂刑法施行法第1條之1：「中華民國94年1月7
    日刑法修正施行後，刑法分則編所定罰金之貨幣單位為新臺
    幣。94年1月7日刑法修正時，刑法分則編未修正之條文定有
    罰金者，自94年1月7日刑法修正施行後，就其所定數額提高
    為30倍。但72年6月26日至94年1月7日新增或修正之條文，
    就其所定數額提高為3倍」。從而，刑法修正後刑法分則編
    各罪所定罰金刑之最高數額，適用刑法施行法第1條之1之規
    定後，並無不同，即對被告劉智傑並無有利或不利之情形，
    應依一般法律適用原則，適用裁判時之法律，即刑法施行法
    第1條之1之規定。惟修正後刑法第33條第5款所定罰金刑最
    低數額，較之修正前提高，自以修正前刑法第33條第5款規
    定有利於被告劉智傑。
  (二)關於易科罰金：
    被告劉智傑行為時之刑法第41條第1項前段規定：「犯最重
    本刑為5年以下有期徒刑以下之刑之罪，而受6個月以下有期
    徒刑或拘役之宣告，因身體、教育、職業、家庭之關係或其
    他正當事由，執行顯有困難者，得以1元以上3元以下折算1
    日，易科罰金」，且被告劉智傑行為時之易科罰金折算標準
    ，修正前罰金罰鍰提高標準條例第2條前段（95年7月1日修
    正公布刪除）規定，就其原定數額提高為100倍折算1日，則
    本件被告劉智傑行為時之易科罰金折算標準，應以銀元300
    元折算1日，經折算為新臺幣後，應以新臺幣900元折算為1
    日。惟被告劉智傑行為後之新法第41條第1項前段則規定：
    「犯最重本刑為5年以下有期徒刑以下之刑之罪，而受6個月
    以下有期徒刑或拘役之宣告者，得以新臺幣1,000元、2,000
    元或3,000元折算1日，易科罰金」，比較新舊法易科罰金折
    算標準，新法並無較有利被告劉智傑之情形，爰依新法第2
    條第1項規定，適用被告劉智傑行為時即修正前之刑法第41
    條第1項前段規定，定其易科罰金之折算標準。
  (三)綜上，本件經比較新舊法之結果，依修正後刑法第2條第1項
    前段規定適用修正前刑法第33條第5款、第41條第1項前段之
    規定，對被告劉智傑較為有利，自應適用修正前刑法相關規
    定論處。
三、核被告劉智傑所為，係犯刑法第342條第1項背信罪。
四、原審以被告劉智傑犯罪事證明確，適用刑法第2條第1項前段
    、第342條第1項、修正前刑法第41條第1項前段，刑法施行
    法第1條之1，修正前罰金罰鍰提高標準條例第2條，中華民
    國九十六年罪犯減刑條例第2條第1項第3款、第7條等規定，
    並審酌被告劉智傑與告訴人為親姊弟，竟為圖私利而為本案
    背信犯行，致告訴人所有上開房地遭設定最高限額抵押之負
    擔，暨其犯罪之動機、目的、手段、素行，以及其犯後態度
    等一切情狀，量處有期徒刑6月，併依舊法第41條第1項前段
    、修正前罰金罰鍰提高標準條例第2條之規定，如易科罰金
    ，以銀元300元即新台幣900元折算1日。又被告劉智傑之犯
    罪時間係在96年4月24日以前，爰依中華民國九十六年罪犯
    減刑條例規定，就前揭宣告刑減為有期徒刑3月及依舊法第
    41條第1項前段、修正前罰金罰鍰提高標準條例第2條之規定
    ，諭知如易科罰金，以銀元300元即新台幣900元折算1日。
    經核其認事用法，並無違誤，量刑亦屬妥適。被告劉智傑上
    訴猶執陳詞否認犯罪，為無理由，應予駁回。
參、維持原審判決無罪部分：
一、公訴意旨另以：
  (一)被告劉智傑與被告王雪娥為夫妻，緣被告王雪娥於民國90年
    間擔任德育醫護管理專科學校（下稱德育護校，該校91年改
    制，更名「經國管理暨健康學院」）護理系講師時，向該校
    申請「基隆市國中三年級學生對護理專業角色認知調查」之
    研究計畫，其與被告劉智傑均明知劉悅說及張琇芬（即被告
    劉智傑之外甥女），並未於該究計畫幫忙資料繕打及資料輸
    入，詎其與被告劉智傑竟共同基於意圖為自己不法所有之犯
    意聯絡，由被告劉智傑取得劉悅說及張琇芬之年籍資料後，
    被告王雪娥再向不知情之該校承辦人員謊稱劉悅說及張琇芬
    均有協助資料繕打及輸入資料，並指示不詳人偽造90年10月
    15日劉悅說領取資料繕打費5,400元及張琇芬（誤繕為張秀
    芬）領取資料輸入費5,000元之領款收據各1紙，持向學校申
    請核撥款項，致德育護校承辦人員陷於錯誤而填製劉悅說及
    張琇芬90年度各類所得扣繳暨免扣繳憑單各1紙，並由被告
    王雪娥詐得10,400元後，由渠2人據為己有，足生損害於劉
    悅說、張琇芬、德育護校及稅捐機關對於課稅之正確性。因
    認被告2人共同涉犯刑法第216條、第210條行使偽造私文書
    罪、同法第339條第1項詐欺取財罪嫌。
  (二)被告劉智傑於90年間因為替劉悅說代辦汽車駕照之換發而持
    有劉悅說之汽車駕駛執照，嗣因被告劉智傑先後2次違規超
    速駕駛，被告劉智傑於收受交通違規告發通知單後，為節省
    違規罰鍰，竟持上開劉悅說之汽車駕駛執照先後2次向臺北
    市交通事件裁決所聲請辦理違規易處吊扣駕照手續，並向臺
    北市交通事件裁決所承辦人員謊稱違規駕駛人係劉悅說，嗣
    並向該所承辦人員表示劉悅說要聲請易處吊扣駕照之意思，
    使該所承辦人員將交通違規人姓名、年籍資料改列為劉悅說
    並輸入劉悅說聲請易處吊扣駕照之意旨於電腦資料內，致劉
    悅說之汽車駕照分別自90年1月5日及90年10年11日各被吊扣
    3個月，足生損害於劉悅說及臺北市交通事件裁決所對於交
    通監理業務管理之正確性。因認被告劉智傑涉犯刑法第214
    條使公務員登載不實罪嫌。
  (三)被告王雪娥明知上開房地之真正所有權人為告訴人劉悅說，
    被告劉智傑其僅係為告訴人劉悅說處理事務之人，被告王雪
    娥竟與被告劉智傑共同基於意圖為自己不法利益之犯意聯絡
    ，未經告訴人劉悅說同意，於95年2月間由被告劉智傑為借
    款人，以上開房地為擔保，設定792萬元最高限額抵押權予
    土銀基隆分行，並由被告王雪娥擔任保證人，向土銀基隆分
    行借款660萬元，供渠等2人花用，致生損害於劉悅說。因認
    被告王雪娥共同涉犯刑法第342條第1項背信罪嫌。
二、按犯罪事實應依證據認定之，無證據不得認定犯罪事實；不
    能證明被告犯罪者，應諭知無罪之判決。刑事訴訟法第154
    條第2項及第301條第1項，分別定有明文。次按認定不利於
    被告之事實，需依積極證據，苟積極證據不足為不利於被告
    事實之認定時，即應為有利於被告之認定，更不必有何有利
    之證據；如未能發現相當證據，或證據不足以證明，自不能
    以推測或擬制之方法，以為裁判基礎；此所謂認定犯罪事實
    之積極證據，係指適合於被告犯罪事實之認定之積極證據而
    言，雖不以直接證據為限，間接證據亦包括在內；然而無論
    直接或間接證據，其為訴訟上之證明，須於通常一般之人均
    不致有所懷疑，而得確信其為真實之程度者，始得據為有罪
    之認定，倘其證明尚未達到此一程度，而有合理之懷疑存在
    時，致使無從形成有罪之確信，根據「罪證有疑、利於被告
    」之證據法則，即不得遽為不利被告之認定（最高法院30年
    上字第816號、29年上字第3105號、40年臺上字第86號及76
    年臺上字第4986號判例意旨參照）。至告訴人之指訴，係以
    使被告受刑事訴追為目的，是以告訴人之指訴為證據方法，
    除其指訴須無瑕疵，且應有查與事實相符之佐證，始得資為
    判決之基礎，亦經最高法院著有52年臺上字第1300號及61年
    臺上字第3099號判例可資參照。而所謂無瑕疵，係指告訴人
    所為不利被告之陳述，與社會上一般生活經驗或卷存其他客
    觀事實並無矛盾而言；另所謂就其他方面調查認與事實相符
    ，非僅以所援用之旁證足以證明被害結果為已足，尤須綜合
    一切積極佐證，除認定被告確為加害人之可能外，在推理上
    無從另為其他合理原因之假設，有一不合於此，即不能以告
    訴人之陳述作為論斷之證據。
三、公訴人認被告劉智傑、王雪娥共同涉犯刑法第216條、第210
    條行使偽造私文書罪、同法第339條第1項詐欺取財罪、被告
    劉智傑另涉犯同法第214條使公務員登載不實罪嫌、被告王
    雪娥另涉犯同法第342條第1項背信罪嫌，係以：告訴人劉悅
    說於偵查中之指訴、證人張琇芬於偵查中之證述、被告劉智
    傑、王雪娥於偵查中之供述、92年9月15日第01246號郵局存
    證信函、94年2月24日第02045號郵局存證信函及經國管理暨
    健康學院函文、德育護校90年度改善師資補助款教師獎助申
    請表、「基隆市國中三年級學生對護理專業角色認知調查」
    、教育部94年5月6日台技（三）字第0940057361號函、德育
    護校90年10月15日粘貼憑證用紙及其上之「張秀芬」及「劉
    悅說」之資料輸入及資料繕打費領據各1紙、劉悅說之汽車
    駕照正、反面影本、臺北市交通事件裁決所98年1月16日北
    市裁罰字第09830279700號函及98年3月2日北市裁罰字第098
    31852800號函、建物登記謄本、臺灣土地銀行97年6月9日基
    授管字第0970000403號函、臺灣土地銀行基隆分行抵押貸款
    契約書影本1份等證據為其主要論據。
四、訊據被告劉智傑、王雪娥固坦承有於公訴意旨(一)所示時間以
    告訴人劉悅說及張琇芬名義填製領款收據分為5,400元、5,0
    00元，向德育護校申請「基隆市國中三年級學生對護理專業
    角色認知調查」研究計畫之資料繕打費、資料輸入費，嗣德
    育護校核撥上揭費用至被告王雪娥之帳戶；被告劉智傑坦承
    於公訴意旨(二)所示時地持告訴人劉悅說之駕照向臺北市交通
    事件裁決所申請辦理違規易處吊扣駕照手續，並向臺北市交
    通事件裁決所承辦人員謊稱違規駕駛人係告訴人劉悅說；被
    告王雪娥坦承為公訴意旨(三)所示上開房地擔任保證人，由被
    告劉智傑向土銀基隆分行借款660萬元等事實不諱，惟均堅
    決否認有何上揭犯行，被告劉智傑辯稱：「伊有以電話聯繫
    劉悅說是否願意幫忙王雪娥做問卷調查，劉悅說有應允並推
    薦張琇芬，因為王雪娥說時間快到了，要先申報，再繼續做
    問卷調查，所以才先以劉悅說、張琇芬名義向學校申報費用
    。但後來劉悅說、張琇芬聯絡不到，沒有來幫忙，便由伊與
    王雪娥接下原要劉悅說、王琇芬整理之工作，然該筆費用核
    撥下來後，王雪娥有提領10,000元交給劉悅說，並請劉悅說
    轉交予張琇芬應得之款項；再伊有拿劉悅說之駕照申請辦理
    違規易處吊扣駕照手續2次，但伊係徵得劉悅說之同意，且
    伊事後有將原應繳之罰鍰給劉悅說做為生活費用。」等語；
    被告王雪娥辯稱：「伊為德育護校撰寫『基隆市國中三年級
    學生對護理專業角色認知調查』研究計畫，德育護校於90年
    9月底、10月間通知伊於該年度11月13日前要完成該研究相
    關費用之申報，所以伊接到通知後陸續作申報核銷之整理，
    但問卷調查於各學校開學後約10月份才陸續回收，此時需要
    就1200多份之問卷檢查有無遺漏或不完整，所以劉智傑推薦
    其姐劉悅說來幫忙，劉悅說有同意並推薦張琇芬，時間約為
    90年10月15日，為配合德育護校申報費用之截止日期，所以
    伊要確定人員名單，才先以劉悅說、張琇芬名義申報出去，
    再請她們來整理，但劉悅說、張琇芬一直沒有來幫忙整理問
    卷，所以由伊與劉智傑陸續自行整理，伊當時心想確實有做
    問卷整理即可依規定申請費用，一時沒有想到要把劉悅說、
    張琇芬之資料拿回來，且伊後來有領10,000元交給劉悅說；
    另伊於77年間與劉智傑結婚時，劉智傑母親表示上揭吳興街
    之房屋登記在劉智傑名下，100萬元貸款要由劉智傑支付，
    所以伊認為該房地是劉智傑所有，伊才會為劉智傑作保，直
    到收到臺灣台北地方法院之判決後，伊才知道劉悅說主張之
    情事。」等語。
五、經查：
  (一)證人張琇芬於偵查中陳稱：「伊於7年前（指90年間）就讀
    靜修女中，多住在宿舍，平日很少回家，當時母親張劉悅鈴
    住在新竹湖口，除學校及教練外，沒有其他人問過伊之年籍
    資料，劉悅說、王雪娥、劉智傑均無問過伊之年籍資料，可
    能劉悅說會知道伊之年籍資料，因為她跟母親較有聯絡，印
    象中於伊小學一年級前有與王雪娥、劉智傑聯絡，之後就很
    少聯絡。」等語（見97年度交查字第262號卷第107頁、第10
    8頁）；復於原審結證稱：「伊於90年間在靜修女中就讀，
    當時伊住宿舍，伊母親則住在新竹，於伊小學前與劉智傑、
    王雪娥偶有往來，伊忘了劉智傑、王雪娥如何稱呼伊，因為
    很少往來，他們2人從來沒有問過伊之年籍。」等語（見原
    審卷第248頁至第249頁），從而，被告劉智傑、王雪娥確未
    向證人張琇芬詢問其年籍資料乙節，足信為真。而觀之渠等
    之間既甚少有往來，衡情被告2人應無早悉並記下張琇芬年
    籍資料之理，則被告2人辯稱其等係透過告訴人劉悅說告知
    證人張琇芬之出生年月日及身分證字號等語，實有可能。復
    佐以被告等於領款收據上填載告訴人劉悅說及張琇芬之戶籍
    地址為台北市○○街284巷18弄4號3樓，而關於核撥款項之
    90年度扣繳憑單亦係寄至上址，有領款收據2紙、各類所得
    扣繳暨免扣繳憑單1紙附卷足憑（見同上交查卷第3頁、第
    124頁、第125頁），可悉被告2人所為，必遭告訴人劉悅說
    、張琇芬察覺，則按理果被告2人冒用告訴人劉悅說之名義
    向德育護校申請核撥款項，渠等隱匿上情猶恐不及，應無自
    曝犯行之情事，益見被告2人上揭所辯，尚非無憑。再者，
    參以告訴人劉悅說前於91年9月30日以存證信函通知被告劉
    智傑詐騙母親劉林玉僯郵局存款450萬元，如未返還，將提
    出告訴，有91年9月30日第056560號存證信函在卷可憑（見
    同上偵查卷第112頁），可悉告訴人劉悅說已與被告夫妻相
    處不睦，甚而興訟，惟上揭扣繳憑單屬90年度之收入，報稅
    日期在91年上半年度，告訴人劉悅說至遲於91年上半年度應
    已知悉有該所得，如未徵得其同意，何以於91年9月30日寄
    存證信函予被告劉智傑時未提起？卻遲至92年9月15日始以
    存證信函告知被告王雪娥應予合理交代、於94年2月24日另
    以存證信函告知德育護校校長未曾在該校服務，何來所得等
    語，此有92年9月15日第01246號郵局存證信函、94年2月24
    日第02045號郵局存證信函在卷足憑（見同上偵查卷第17頁
    、第74頁），顯與常理不符，是本件告訴人劉悅說指訴之動
    機可議，而本件尚乏其他證據以佐其指訴之憑信性，從而，
    告訴人劉悅說上揭之指述，殊難遽信為真。又問卷調查係完
    成研究報告之最後階段，業據被告2人供述在卷，則檢查問
    卷有無遺漏或不完整，符合事理，堪認被告2人辯稱上揭問
    卷整理工作由渠等自行完成等語足採，則被告2人既代替完
    成原預留予劉悅說、張琇芬之工作，而非巧立名目虛報費用
    ，尚難認渠等主觀上有詐欺取財之不法所有意圖。
  (二)次按刑法第214條所謂使公務員登載不實事項於公文書罪，
    須一經他人之聲明或申報，公務員即有登載之義務，並依其
    所為之聲明或申報予以登載，而屬不實之事項者，始足構成
    ，若其所為聲明或申報，公務員尚須為實質之審查，以判斷
    其真實與否，始得為一定之記載者，即非本罪所稱之使公務
    員登載不實（最高法院73年台上字第1710號判例要旨參照）
    。查95年7月1日修正前之違反道路交通管理事件統一裁罰基
    準及處理細則第24條規定：逕行舉發案件違反道路交通管理
    事件，經汽車所有人依通知單之應到案日期到案，並告知違
    規駕駛姓名、身份證統一編號及住址者，處罰機關應即另行
    通知違規駕駛人到案依法處理。被告劉智傑駕車因有超速之
    違規，而經逕行舉發，嗣被告劉智傑向臺北市交通事件裁決
    所承辦人員陳述違規駕駛人為告訴人劉悅說，是時該所一般
    處理程序係由車主（於本案指被告劉智傑）依規定於違規通
    知單到案期限前至所告知駕駛人姓名、身份證編號及住址，
    經初步審閱照片性別是否相符後及先予收件，再交由後線人
    員依上開程序另行通知駕駛人到案處理（含繳納罰款或申訴
    ），並於電腦改列管該駕駛人，本件因劉悅說於期限內並無
    異議且收訖裁決書即至所（或委託他人），依當時未修正之
    道路交通管理處罰條例第65條第1項第3款繳送駕照，按其罰
    額易處吊扣駕照3個月等節，亦有台北市交通事件裁決所98
    年3月2日北市裁罰字第09831852800號函覆明確。從而，監
    理機關對於處罰是否為實際駕駛人一事，尚須經實質審查，
    判斷其真實與否，當非一經申請，即有依其申請辦理之義務
    至明。本件被告劉智傑向臺北市交通事件裁決所陳述其非違
    規駕駛人，經該所人員將違規駕駛人改列為劉悅說，雖認定
    如前，惟依上開說明，亦與刑法第214條之使公務員登載不
    實文書之構成要件有別，而無從以使公務員登載不實文書罪
    相繩。況被告劉智傑堅稱係徵得告訴人劉悅說同意改列為違
    規駕駛人，並經劉悅說同意以易處吊扣駕照結案等語，雖為
    告訴人劉悅說所否認，然並細究渠等為至親之姊弟，被告劉
    智傑徵得劉悅說之同意，非無可能，公訴人起訴被告劉智傑
    所犯公訴意旨(二)之犯行，尚乏其他補強證據以佐告訴人指訴
    之真實性。
  (三)再告訴人劉悅說於77年間與其前夫宋耀辦理離婚前，唯恐其
    前夫要求分配財產，而應其母強力說服暫將上開房地移轉登
    記予被告劉智傑，並徵得被告劉智傑同意借名登記，偽以買
    賣為原因，將移轉上開房地所有權登記予被告劉智傑等情，
    業如前述，惟證人劉智傑於原審結證稱：「伊買上開吳興街
    房屋時已與王雪娥結婚，王雪娥一開始不是很清楚伊買房子
    之事情，後來伊繳貸款，王雪娥才知道伊名下有吳興街之房
    地。」等語（見原審卷第244頁），復稽之上開房地自移轉
    登記予被告劉智傑後，均由被告劉智傑繳納稅款、貸款，業
    如前述，則客觀上被告王雪娥知悉上開吳興街房地之稅款、
    貸款均由其夫即被告劉智傑繳納，復被告劉智傑自77年起至
    向土銀基隆分行申請貸款前均未將上開房地移轉過戶予劉悅
    說，除非被告劉智傑告知實情，被告王雪娥主觀上自有合理
    依據認為上開房地為其夫劉智傑所有，自難逕認被告王雪娥
    之辯解為虛構之詞。是本件並無證據證明劉智傑於向土銀基
    隆分行申請貸款前，已告知王雪娥上開房地實為劉悅說所有
    ，縱被告王雪娥擔任劉智傑向土銀基隆分行借款660萬元之
    保證人，亦難認其與劉智傑間有背信罪之犯意聯絡及行為分
    擔。
六、綜上所述，公訴人就公訴意旨(一)、(二)、(三)事實所提之證據方
    法無法使本院形成被告2人有其所指各項犯行之確切不疑之
    心證，此外，復查無其他積極證據，得以證明被告劉智傑、
    王雪娥有公訴意旨所指上開之犯行，揆諸首開法條及判例之
    說明，即不能證明被告劉智傑、王雪娥此部分犯罪。原審同
    此理由，就上開公訴意旨所指之部分為被告劉智傑、王雪娥
    無罪判決之諭知，並無違誤。檢察官依告訴人之請求上訴仍
    執陳詞且未能再提出其他積極證據足以證明被告劉智傑、王
    雪娥確實共同行使偽造私文書、詐欺取財罪嫌及被告劉智傑
    有使公務員登載不實罪、被告王雪娥有背信罪嫌等之犯行，
    其上訴為無理由，應予駁回。
據上論斷，應依刑事訴訟法第368條，判決如主文。
本案經檢察官林秀濤到庭執行職務。
中    華    民    國   100    年    6     月    2     日
                  刑事第十七庭  審判長法  官  王炳梁
                                      法  官  周明鴻
                                      法  官  黃雅芬
以上正本證明與原本無異。
檢察官如不服本判決，應於收受送達後10日內向本院提出上訴書
狀，其未敘述上訴之理由者並得於提起上訴後10日內向本院補提
理由書（均須按他造當事人之人數附繕本）「切勿逕送上級法院
」。
被告均不得上訴。
                                      書記官  鄭雅云
中    華    民    國   100    年    6     月    3     日
附錄：本案論罪科刑法條全文
刑法第342 條第1 項
為他人處理事務，意圖為自己或第三人不法之利益，或損害本人
之利益，而為違背其任務之行為，致生損害於本人之財產或其他
利益者，處5年以下有期徒刑、拘役或科或併科1千元以下罰金。